最高法院民事裁定
                                    111年度台抗字第913號
抗  告  人  王耀樑                               
上列抗告人因與林怡君間請求遷讓房屋等事件，對於中華民國11
1年8月16日臺灣高等法院高雄分院裁定（111年度上易字第112號
），提起抗告，本院裁定如下：
    主  文
抗告駁回。
抗告訴訟費用由抗告人負擔。
    理  由
按民事訴訟法第466條第1項規定：對於財產權訴訟之第二審判決
，如因上訴所得受之利益，不逾新臺幣（下同）100 萬元者，不
得上訴。此項利益數額，業經司法院依同條第3 項規定以命令自
民國91年2月8日起增至150 萬元。又計算第三審上訴利益，準用
關於計算訴訟標的價額之規定。核定訴訟標的之價額，以起訴時
之交易價額為準；無交易價額者，以原告就訴訟標的所有之利益
為準。以一訴附帶請求其孳息、損害賠償、違約金或費用者，不
併算其價額。民事訴訟法第466條第4項、第77條之1第2項及第77
條之2第2項分別定有明文。而房屋及土地為各別之不動產，各得
單獨為交易之標的，請求遷讓房屋之訴，應以房屋起訴時之交易
價額，核定其訴訟標的之價額。倘附帶請求相當於租金之不當得
利，其附帶請求部分不併算其價額。本件抗告人對於原法院111 
年度上易字第112 號判決（下稱原判決）維持第一審命其遷讓返
還門牌號碼高雄市○○區○○路0○0號5 樓房屋（下稱系爭房屋）及
給付占用系爭房屋之不當得利24萬988元本息，及自民國110年4
月11日起至遷讓返還上開房屋日止按月給付4017 元，駁回其上
訴之判決，提起第三審上訴。原法院以：系爭房屋之訴訟標的價
額，以起訴時之交易價額為準，該價額非不得以課稅現值作為計
算其市價之參考，至不當得利部分因屬附帶請求，不併算其價額
。第一審法院依系爭房屋之課稅現值核定訴訟標的價額為53萬34
00元，抗告人對該裁定並無不服而繳納上訴第二審裁判費，認抗
告人提起第三審上訴所得受之利益為53萬3400元，並未逾150 萬
元，其提起第三審上訴為不合法，爰以裁定駁回抗告人之上訴，
經核於法並無違誤。抗告人雖稱系爭房屋之市價為930 萬元，且
計算訴訟標的價額應併算相當於租金不當得利部分云云，固提出
高雄市苓雅區憲政路、安康路住家、公寓型態建物實價登錄資料
為證，惟該資料係房地交易所登錄之資枓，原判決僅命抗告人遷
讓返還系爭房屋，並未包含土地部分，尚難逕以實價登錄資料核
定抗告人之上訴利益。抗告意旨，指摘原裁定不當，聲明廢棄，
非有理由。
據上論結，本件抗告為無理由。依民事訴訟法第495條之1第1 項
、第449條第1項、第95條、第78條，裁定如主文。
中　　華　　民　　國　 111　　年　　10　　月　　13　　日
                      最高法院民事第二庭
                          審判長法官  高　孟　焄　
                                法官  彭　昭　芬　
                                法官  邱　璿　如　
                                法官  徐　福　晋　　　　
                                法官  蘇　芹　英　
本件正本證明與原本無異
                                      書  記  官
中　　華　　民　　國　 111　　年　　10　　月　　18　　日